臺灣雲林地方法院民事裁定
110年度訴字第248號
原      告  林正昌  


訴訟代理人  蔡鴻燊律師(法扶律師)
被      告  ○○○ (Facebook帳號)即Bố Thuật(Facebook
            帳號)即chiyeuminhem(Line帳號)
            （真實姓名不詳）

上列當事人間請求損害賠償事件，經臺灣新北地方法院裁定移送
前來，本院裁定如下：
    主  文
原告之訴及其假執行之聲請均駁回。
訴訟費用由原告負擔。
    理  由
一、按當事人書狀，應記載當事人姓名及住所或居所；書狀內宜
    記載當事人、法定代理人或訴訟代理人之性別、出生年月日
    、職業、國民身分證號碼、營利事業統一編號、電話號碼及
    其他足資辨別之特徵；起訴，應以訴狀表明當事人及法定代
    理人，提出於法院為之，民事訴訟法第116條第1項第1款前
    段、第2項、第244條第1項第1款分別定有明文，此為起訴必
    須具備之程式。次按原告起訴不合程式或不備其他要件者，
    法院應以裁定駁回之，但其情形可以補正者，審判長應定期
    間先命補正，民事訴訟法第249條第1項第6款亦定有明文。
    蓋原告書狀如未記載對造之姓名及住居所，法院將不知原告
    係對何人為訴訟行為，亦無從對之為送達。是如依原告書狀
    之內容或所附之證據，無足資識別被告身分之資料，即應以
    「被告」（訴訟主體）記載不全，無從進行訴訟為由，依民
    事訴訟法第249條第1項第6款之規定，裁定駁回原告之訴。
二、經查，原告起訴主張其配偶即被告乙○○與被告甲 ○○○     (
    Facebook帳號)即Bố Thuật(Facebook帳號)即chiyeuminhem(
    Line帳號)（下稱T先生）有通姦、婚外情之行為，故意不法
    侵害原告基於配偶關係所享有之身分法益，請求被告賠償精
    神上之損害等語。惟依原告民事起訴狀當事人欄之記載，關
    於被告T先生之姓名僅記載其Facebook帳號及Line帳號上之
    名稱，並無記載其真實姓名、年籍及住居所等資料，致無法
    對其送達訴訟文書，經臺灣新北地方法院（下稱新北地院）
    於民國109年12月31日裁定命原告應於收受該裁定送達後15
    日內，補正被告T先生之真正姓名及真正住所或居所，而原
    告於110年1月12日以民事陳報暨聲請狀僅補正被告T先生之
    住所為「雲林縣○○市○○里○○路00號」（下稱系爭地址），仍
    未遵期補正被告T先生之真實姓名或年籍資料。至於原告雖
    陳報系爭地址為T先生之住所，然新北地院於110年2月19日
    所為移送本院之裁定及於同年3月31日所為更正之裁定與本
    院110年6月28日、同年7月22日、同年8月19日等言詞辯論期
    日通知書經依系爭地址通知被告T先生，該等文書均寄存在
    雲林縣警察局斗六分局榴中派出所（下稱榴中派出所），有
    新北地院及本院之送達證書在卷可稽（見新北地院卷第179
    頁、第191頁、本院卷第33頁、第57頁、第155頁）。又經本
    院職權函請雲林縣警察局斗六分局查明新北地院及本院上開
    文書之送達是否有人前往領取、被告T先生是否有實際居住
    在系爭地址、被告T先生之真實姓名及身分證字號或護照號
    碼為何等情，經該分局派員查明新北地院及本院上開文書之
    送達均無人前往榴中派出所領取，系爭地址則為出租公寓，
    管理員表示T先生已沒有居住在系爭地址等情，有該分局110
    年8月16日雲警六偵字第1100017346號函及所附職務報告、
    榴中派出所公務電話紀錄表、系爭地址照片、司法文書領取
    紀錄等附卷可憑（見本院卷第169至185頁），且在系爭地址
    1樓經營○○○商店之證人丙○○亦到庭證述未曾見過被告T先生
    及被告乙○○等語在卷（見本院卷第204至206頁），足見系爭
    地址並非被告T先生之實際住所。因此，本院復於110年8月1
    9日言詞辯論期日當庭命原告應於5日內陳報被告T先生之實
    際住所，倘逾期未陳報，即裁定駁回該部分訴訟，而原告迄
    今仍未陳報被告T先生之實際住所，致本院無從確認此部分
    起訴對象存否及送達處所，原告此部分起訴顯難認為合法，
    應予駁回。原告此部分之訴既經駁回，其假執行之聲請亦失
    所附麗，應併予駁回。
三、依民事訴訟法第249條第1項第6款、第95條、第78條，裁定
    如主文。
中　　華　　民　　國　　110 　年　　8 　　月　　27　　日
                  民事第一庭    法  官  廖國勝
以上正本係照原本作成。
如不服本裁定應於送達後10日內向本院提出抗告狀，並應繳納抗
告費新臺幣1,000元。
中　　華　　民　　國　　110 　年　　8 　　月　　27　　日
                                書記官　林曉佩